最　高　行　政　法　院　裁　定
                                     100年度裁字第1262號
上  訴 人　吳   錦
            林士友
          　林承見
被 上訴 人　財政部
代　表　人　李述德
上列當事人間限制出境事件，上訴人對於中華民國100年3月3日
臺北高等行政法院99年度訴字第2040號判決，提起上訴，本院裁
定如下：
　　主  文
上訴駁回。
上訴審訴訟費用由上訴人負擔。
　　理  由
一、按對於高等行政法院判決之上訴，非以其違背法令為理由，
    不得為之，行政訴訟法第242條定有明文。依同法第243條第
    1項規定，判決不適用法規或適用不當者，為違背法令；而
    判決有同條第2項所列各款情形之一者，為當然違背法令。
    是當事人對於高等行政法院判決上訴，如依行政訴訟法第24
    3條第1項規定，以高等行政法院判決有不適用法規或適用不
    當為理由時，其上訴狀或理由書應有具體之指摘，並揭示該
    法規之條項或其內容；若係成文法以外之法則，應揭示該法
    則之旨趣，倘為司法院解釋或本院之判例，則應揭示該判解
    之字號或其內容。如以行政訴訟法第243條第2項所列各款情
    形為理由時，其上訴狀或理由書，應揭示合於該條項各款之
    事實。上訴狀或理由書如未依此項方法表明者，即難認為已
    對高等行政法院判決之違背法令有具體之指摘，其上訴自難
    認為合法。
二、偉慶水電工程有限公司（下稱偉慶公司）欠繳已確定民國（
    下同）90年度營利事業所得稅及92年營業稅含滯納金及滯納
    利息計新臺幣（下同）2,316,949元，財政部臺灣省中區國
    稅局（下稱中區國稅局）乃依稅捐稽徵法第24條第3項規定
    ，報由被上訴人以99年2月25日台財稅字第0990081397號函
    （下稱原處分）請內政部入出國及移民署（下稱移民署）限
    制該公司全體股東（亦為法定清算人）即上訴人吳錦、上訴
    人林承見與林江七妹之繼承人即上訴人林士友出境，並以同
    號函知上訴人等。上訴人等不服，提起訴願經決定駁回，提
    起行政訴訟後，經原審駁回，遂提起本件上訴。
三、本件上訴人等對於高等行政法院判決上訴，略以：上訴人等
    以原判決關於上訴人等是否同意擔任偉慶公司股東之事實認
    定，認有違反論理及經驗法則或有判決適用不當及判決不備
    理由之違法；另原判決對偉慶公司清算人之認定，有判決不
    適用民法繼承、非訟事件法繼承事件、公司法第81條之規定
    或適用不當之違法；又按稅捐稽徵法第24條第7項規定，上
    訴人等遭偉慶公司已死亡負責人林金明作為人頭股東，並未
    參與經營公司，無法取得該公司財產及會計帳簿，無法辦理
    清算、了結現務及繳納欠稅，原判決逕以上訴人等為該公司
    股東即應因該公司欠稅而遭限制出境，自屬未明事實而有判
    決不適用行政程序法第189條第1項前段本文規定之違誤等語
    。惟按證據之取捨與當事人所希冀者不同，致其事實之認定
    亦異於該當事人之主張者，不得謂為原判決有違背法令之情
    形。又證據之證明力如何或如何調查事實，事實審法院有衡
    情斟酌之權，苟已斟酌全辯論意旨及調查證據之結果，而未
    違背論理法則或經驗法則，自不得遽指為違法。經核原判決
    已詳述其得心證之證據及理由，並一一指駁上訴人等主張不
    可採在案，本院核其所適用之法規與該案應適用之法規不相
    違背，與解釋判例亦無牴觸。上訴人等之上訴理由，無非重
    述其在原審業經主張而為原判決摒棄不採之陳詞，並執其個
    人主觀之法律見解，就原審所為論斷、證據取捨及事實認定
    職權之行使為指摘。所稱渠等並未出資，係遭偽造文書之人
    頭股東，原判決之認定顯有違法等語，惟原審以偉慶公司與
    股東間均為近親關係，偉慶公司設立登記之股東為林金明（
    與上訴人吳錦為配偶關係）、上訴人林承見（林金明之弟）
    、林燈炎（林金明之父）及林江七妹（林金明之母）等，自
    80年起擔任股東均無異議，且偉慶公司廢止登記後，上訴人
    吳錦曾向法院聲請呈報為清算人而未獲准備查，聲請時所檢
    附之股東會議紀錄，均有上訴人吳錦、林承見之簽名，復未
    見提出證據以明之，而上訴人林士友則為林燈炎（95年1月
    11日死亡）之繼承人，乃原審本於職權調查取捨證據審認之
    事實，此尚無違證據法則，上訴人等就此係以個人主觀上對
    客觀已存在之事實為歧異解讀，尚非可採。核渠等之上訴理
    由尚非具體表明原判決有何合於不適用法規、適用法規不當
    、或行政訴訟法第243條第2項所列各款之具體情形，尚難認
    其對該判決之如何違背法令已有具體之指摘。依首開規定及
    說明，其上訴為不合法。
四、據上論結，本件上訴為不合法。依行政訴訟法第249條第1項
    前段、第104條、民事訴訟法第95條、第78條、第85條第1項
    前段，裁定如主文。
中　　華　　民　　國　　100　 年　　5　　 月　　19　　日
                    最高行政法院第六庭
                        審判長法官　黃　合　文
                              法官　鄭　忠　仁
                              法官　劉　介　中
                              法官　帥　嘉　寶
                              法官　陳　鴻　斌

以  上  正  本  證  明  與  原  本  無  異
中　　華　　民　　國　　100　 年　　5　　 月　　23　　日
　　　　　　　　　　　　　　　書記官　王　史　民